Francisco d'Albertas Gomes de Carvalho

International Institute for Sustainability (IIS). Estrada Dona Castorina, 124 Horto, Rio de Janeiro, Brasil 22460-320 □+55 11 99121 8851 | ☑francisco.albertas@gmail.com | ※franciscodalbertas.netlify.app | ☑franciscodalbertas | У FdAlbertas

Sobre mim

Sou biólogo com mestrado e doutorado em Ecologia e possuo 10 anos de experiência trabalhando com pesquisa aplicada, com foco em entender como o padrão espacial de paisagens modificadas pelo ser humano afeta a biodiversidade, a provisão de serviços ecossistêmicos e o clima. Meus principais interesses estão relacionados ao planejamento de paisagens, análise espacial e à interface entre ciência, políticas públicas e avaliação de impacto.

Habilidades

R - MARKDOWN - SIG - ANÁLISE DE DADOS - MODELAGEM SERVIÇOS ECOSSISTÊMICOS - RESTAURAÇÃO ECOLÓGICA - ESCRITA E COMUNICAÇÃO - GOOGLE EARTH ENGINE - PRIORIZAÇÃO ESPACIAL

Idiomas

PORTUGUES (NATIVO) - INGLÊS (FLUENTE) - FRANCÊS (AVANÇADO) - ESPANHOL (INTERMEDIÁRIO)

Educação _____

Universidade de São Paulo São Paulo, Brasil

DOUTORADO EM ECOLOGIA

Universidade de São Paulo São Paulo, Brasil MESTRADO EM ECOLOGIA 2013-2015

Universidade de São Paulo São Paulo, Brasil

BACHARELADO EM CIÊNCIAS BIOLÓGICAS 2006-2011

Experiência profissional

TRABALHOS

International Institute for Sustainability-IIS Rio de Janeiro, Brazil

PESQUISADOR E CIENTISTA DE DADOS NO PROJETO TRADE, DEVELOPMENT AND THE ENVIRONMENT HUB

Laboratório de Ecologia da Paisagem e Conservação-LEPaC(Departmento de Ecologia, São Paulo, Brasil Universidade de São Paulo)

TÉCNICO DE PESQUISA - BOLSA DE TREINAMENTO TÉCNICO DA FUNDAÇÃO DE AMPARO A PESQUISA DE SÃO PAULO-FAPESP 2015-2017

COMO PARTE DO PROJETO BIODIVERSITY AND ECOSYSTEM SERVICE SCENARIOS NETWORK (SCENNET) Instituto Socioambiental - ISA

São Paulo, Brasil

Analista ambiental junior (estágio) - Programa de monitoramento de áreas protegidas 2012-2013

Mineral Engenharia e Ambiente São Paulo, Brasil

Analista ambiental junior (estágio) - Estudo e avaliação de impacto ambiental nos setores de mineração e PETRÓLEO

Consultoria

Aquaflora provendo serviços para Vale S.A.

São Paulo, Brasil

Consultoria - Avaliação da condição de linha de base dos serviços ecossistêmicos prioritários em bacias hidrográficas potencialmente ameaçadas por operações de mineração no estado de Minas Gerais

2021

2017-2022

World Wildlife Fund - WWF Brazil

Consultoria - Monitoramento de desmatamento e incêndios dentro de áreas protegidas da Amazônia e do Cerrado.

São Paulo, Brasil

Instituto Socioambiental - ISA

Consultoria - Mapeamento ameaças às áreas protegidas federais e estaduais no Brasil

São Paulo, Brasil 2017-2018

Klabin s/a Papel e Celulose

Consultoria - Planejamento de corredores ecológicos entre terras indígenas do Paraná

Paraná, Brasil

2016

Bloomberg Philanthropies e Global Road Safety

Consultoria - Inventário florístico de São Miguel Paulista, São Paulo

São Paulo, Brasil

ENSINO

Fundação Getulio Vargas

Rio de Janeiro, Brazil

PROFESSOR - CO-ORGANIZAÇÃO DA DISCIPLINA LANDSCAPE USE, PARA ESTUDANTES DE MASTER IN MANAGEMENT

2022

Experiência Internacional

Conservation Science Group, University of Cambridge

ESTUDANTE VISITANTE SUPERVISIONDO POR ANDREW BALMFORD

Cambridge, United Kingdom

Publicações_

- 1. d'Albertas, F., Ruggiero, P., Pinto, L. F. G., Sparovek, G., & Metzger, J. P. (2023). Agricultural certification as a complementary tool for environmental law compliance. *Biological Conservation*, 277, 109847. https://doi.org/10.1016/j.biocon.2022.109847
- González-Chaves, A. D., Carvalheiro, L. G., Piffer, P. R., d'Albertas, F., Giannini, T. C., Viana, B. F., & Metzger, J. P. (2023). Evidence of time-lag in the provision of ecosystem services by tropical regenerating forests to coffee yields. *Environmental Research Letters*, 18(2), 025002. https://doi.org/10.1088/1748-9326/acb161
- 3. Pashkevich, M. D., d'Albertas, F., Aryawan, A. A. K., Buchori, D., Caliman, J.-P., Chaves, A. D. G., Hidayat, P., Kreft, H., Naim, M., Razafimahatratra, A., Turner, E. C., Zemp, D. C., & Luke, S. H. (2022). Nine actions to successfully restore tropical agroecosystems. *Trends in Ecology & Evolution*. https://doi.org/10.1016/j.tree.2022.07.007
- 4. d'Albertas, F., González-Chaves, A., Borges-Matos, C., Zago de Almeida Paciello, V., Maron, M., & Metzger, J. P. (2021). Private reserves suffer from the same location biases of public protected areas. *Biological Conservation*, 261, 109283. https://doi.org/10.1016/j.biocon.2021.109283
- 5. d'Albertas, F., Costa, K., Romitelli, I., Barbosa, J. M., Vieira, S. A., & Metzger, J. P. (2018). Lack of evidence of edge age and additive edge effects on carbon stocks in a tropical forest. *Forest Ecology and Management*, 407, 57–65. https://doi.org/10.1016/j.foreco. 2017.09.042
- 6. Acosta, A. L., d'Albertas, F., Leite, M. de S., Saraiva, A. M., & Metzger, J. P. W. (2018). Gaps and limitations in the use of restoration scenarios: A review. *Restoration Ecology*, 26(6), 1108–1119. https://doi.org/10.1111/rec.12882
- 7. Metzger, J. P., Esler, K., Krug, C., Arias, M., Tambosi, L., Crouzeilles, R., Acosta, A. L., Brancalion, P. H., D'Albertas, F., Duarte, G. T., Garcia, L. C., Grytnes, J.-A., Hagen, D., Jardim, A. V. F., Kamiyama, C., Latawiec, A. E., Rodrigues, R. R., Ruggiero, P. G., Sparovek, G., ... Joly, C. (2017). Best practice for the use of scenarios for restoration planning. *Current Opinion in Environmental Sustainability*, 29, 14–25. https://doi.org/10.1016/j.cosust.2017.10.004